# 请问各位，内控审计中各个控制活动对应的认定大家是怎么弄的？

提问人：feeling1206 时间：2013-10-22 15:13:45
请问各位，内控审计中各个控制活动对应的认定大家是怎么弄的？ 之前要求的是根据六个循环做的模版，后来十八个指引出来之后，每一项都要求测试，那每一项的控制活动对应的认定大家有相关权威的资料吗？ 谢谢。

回答人：chenyiwei
还有一点：内控审计的目标是对与财务报告相关的内控发表审计意见，仅当非财务报告内控存在重大缺陷时才需要在审计报告中予以提示。而“18项应用指引”是涵盖企业的经营和财务全过程的，其中很多控制并非财务报告内部控制，也就是不属于必须进行测试的范围。如果以“18项应用指引”为基础设计内控审计程序，可能面临过度审计的问题。因此，对于财务报告内部控制的审计而言，传统的六大循环模式仍然具有实用性。

回答人：chenyiwei
回复zoujiecpa在 3 楼的批注：基本同意你的意见。“只有首次审计时，需要在 6 月或者 9 月就审计，而以后连续审计时不需要，与财务报告审计同时进行”的说法不恰当。证监会和财政部都对如何合理安排内控审计的时间出过相关指引，可以参考。
如《企业内部控制规范体系实施中相关问题解释第 2 号》（财会[2012]18号）规定：
9.注册会计师在开展内部控制审计时应如何安排时间？ 答：按照配套指引中《企业内部控制审计指引》的要求，注册会计师在确定测试的时间安排时，应当尽量在接近企业内部控制自我评价基准日实施测试，实施的测试需要涵盖足够长的时间。 企业应按照要求及时委托会计师事务所开展内部控制审计业务，保证按期对外披露或报送内部控制审计报告。首次进行内部控制审计时，企业和注册会计师应当在当期会计年度的上半年即开始准备该年度的内部控制审计工作，从而保证整改后的控制运行有足够长的时间。对于认定为缺陷的业务，如果企业在基准日前对其进行了整改，但整改后的业务控制尚没有运行足够长的时间，注册会计师应当将其认定为内部控制在审计基准日存在缺陷。注册会计师在接受或开展内部控制审计业务时，应当尽早与企业沟通内部控制审计计划，并合理安排内部控制测试的时间。 在连续进行内部控制审计的过程中，注册会计师应当考虑以前年度执行内部控制审计时所了解的情况以及当年企业发生的相关变化，在此基础上确定适当的内部控制审计工作方案和时间安排。

提问人：feeling1206 时间：2013-10-23 11:08:26
六个循环对公司层面的 发展战略 企业文化 内部信息传递 社会责任等都没有覆盖啊 而且公司有部分文化产业 业务特殊 我们主要是因为企业这边咨询后，想利用咨询的底稿的框架，但是感觉工作量很大。

回答人：chenyiwei
在内控审计中，针对企业层面的整体内部控制的测试也是有专门的方法和要求的，但不是按照应用指引中的发展战略、企业文化之类。总体上还是应当按照COSO五要素设计测试程序。你可以看看四大的相关审计方法。

提问人：feeling1206 时间：2013-10-23 20:12:20
这家企业之前就是四大中一家做的咨询，所以用的是他们的底稿架子。有国内某大所的内控的底稿模版，也是按照六个循环做的，领导嫌太简单了...

回答人：chenyiwei
内控咨询和内控审计的思路差异还是比较大的，审计还是要围绕财务报告内控。即使是同一家四大，其内控审计和内控咨询的思路也是不同的，并在不同的底稿上有所体现。

提问人：ying0518 时间：2013-11-28 19:42:40
针对具有财务重大性的重要组成部分应当对这个组成部分的重大账户相关的业务流程进行内控审计，针对不具有财务重大性但因定性原因考虑的重要组成部分应当对特殊考虑的业务流程进行内控审计。“例如：从事衍生交易的组成部分除了对衍生交易业务流程进行审计之外还需要对其他流程进行审计吗？”如果这个组成部分本身不具有财务重大性，仅因为从事衍生交易可能导致相关账户出现重大错报，我理解仅应当针对与衍生交易相关的业务流程进行内控审计。 请指正

回答人：chenyiwei
基本赞同此观点。